【裁判字號】    97,台非,72
【裁判日期】    970222
【裁判案由】    竊盜等罪減刑
【裁判全文】
最高法院刑事判決                九十七年度台非字第七二號
上  訴  人  最高法院檢察署檢察總長
被      告  甲○○
上列上訴人因被告竊盜等罪減刑案件，對於台灣高等法院高雄分
院中華民國九十六年七月三十日第二審確定裁定（九十六年度聲
減字第一三四七號，檢察官聲請案號：台灣高等法院高雄分院檢
察署九十六年度聲減字第一三七六號），其中竊盜罪減刑部分認
為違法，提起非常上訴，本院判決如下：
    主  文
原裁定關於附表編號一所示竊盜罪所為減刑違背法令之部分撤銷
。
    理  由
非常上訴理由稱：「一、按判決不適用法則或適用不當者，為違
背法令，刑事訴訟法第三百七十八條定有明文。又，減刑之裁定
，亦屬適用刑罰之裁判，其效力實與科刑之判決無異，若於確定
後，發現其適用法則違法，自應視同判決，提起非常上訴（最高
法院刑事裁判書彙編第六期第四十四至四十七頁參照）。二、本
件被告甲○○前因附表所示竊盜等六罪案件，經台灣高等法院高
雄分院於中華民國九十六年七月三十日以九十六年度聲減字第一
三四七號裁定減刑，並合併定執行（刑）為七年五月確定。然查
，被告所涉上開六罪，其中竊盜罪業於八十六年四月八日執行完
畢，已不合於減刑要件，該裁定關於竊盜罪由有期徒刑九月減為
四月又十五日（附表編號一部分），自有適用法則不當之違法。
案經確定，爰依刑事訴訟法第四百四十一條、第四百四十三條提
起非常上訴，以資糾正。三、另該裁定關於定應執行刑部分，亦
有適用法則不當之違法，前經本總長提起非常上訴，業經貴院於
中華民國九十六年十月二十五日以九十六年度台非字第二九四號
刑事判決，將原裁定關於違背法令之部分（即定應執行刑部分）
撤銷，併此敘明。」等語。
本院按：減刑之裁定，與實體判決有同等效力；此項裁定確定後
，如發現有違背法令者，自得提起非常上訴。又判決不適用法則
或適用不當者，為違背法令，刑事訴訟法第三百七十八條定有明
文。再中華民國九十六年罪犯減刑條例第八條第一項規定，依本
條例應減刑之罪，已經判決確定尚未執行或執行未完畢者，由檢
察官或應減刑之人犯聲請最後審理事實之法院裁定之。亦即聲請
減刑，以應減刑之罪已判決確定，尚未執行或執行未完畢者，始
足當之，如其刑已執行完畢，即無減刑可言。原裁定以被告甲○
○所犯原裁定附表所示六罪，均已判刑確定，且犯罪時間係在九
十六年六月二十四日以前，其中附表編號一、三、四、五、六所
列各罪俱合於中華民國九十六年罪犯減刑條例所定減刑條件，因
依檢察官之聲請，分別就各罪予以減刑，其中編號一、三、四、
五、六部分所示減得之刑，及編號二部分，並定其應執行之刑。
惟經核卷存之執行指揮書，甲○○於八十四年十一月二十四日犯
原裁定附表編號一所示之竊盜罪，經台灣高雄地方法院於八十五
年四月二十二日以八十五年度訴字第三四二號刑事判決處有期徒
刑九月，於八十五年五月二十四日確定，已於八十六年四月八日
執行完畢（見台灣高雄地方法院檢察署八十五年度執字第四三二
九號執行卷之檢察官執行指揮書）；依上開說明，此部分之罪自
不生減刑問題。乃原裁定疏未細察，遽依檢察官之聲請，仍就該
竊盜部分之罪予以減刑，顯有適用法則不當之違背法令。案經確
定，非常上訴意旨執以指摘，洵有理由，惟原裁定尚非不利於被
告，應僅由本院將其關於違背法令之部分撤銷，以資糾正。
據上論結，應依刑事訴訟法第四百四十七條第一項第一款前段，
判決如主文。
中    華    民    國  九十七  年    二    月  二十二  日
                      最高法院刑事第八庭
                          審判長法官  洪  清  江
                                法官  石  木  欽
                                法官  韓  金  秀
                                法官  陳  晴  教
                                法官  張  清  埤
      本件正本證明與原本無異
                                      書  記  官
中    華    民    國  九十七  年    二    月  二十七  日
                                                 H


司法院資訊處製作；財團法人民間司法改革基金會備份。
